臺灣基隆地方法院刑事判決　　　　　　　　　　　　　　九十年度訴緝字第三九號
　　公　訴　人　臺灣基隆地方法院檢察署檢察官
　　被　　　告　戊○○
右列被告因偽造文書等案件，經檢察官提起公訴（八十九年度偵字第二九一九號），
本院判決如左：
    主  文
戊○○共同連續行使偽造私文書，足生損害於他人，累犯，處有期徒刑壹年。
變造「甲○○」身分證上相片欄內丙○○之相片壹張、偽造如附表一、二所示行動電
話申請書、同意書上所示之「乙○○」、「甲○○」署押均沒收。
    事  實
一、戊○○前於民國八十五年間因賭博案件，經本院判處有期徒刑二月確定，於八十
    五年八月十二日易科罰金執行完畢，詎於八十九年五、六月間，在基隆市○○區
    ○○街一三五巷七弄四號三樓住處，與丙○○（業經台灣嘉義地方法院判處有期
    徒刑五月確定）、丁○○（業經台灣高等法院台南分院判處有期徒刑一年二月確
    定）基於共同之變造身分證及利用該變造身分證申請行動電話換取晶片以變賣圖
    利不法所有之犯意連絡，由丁○○、丙○○二人提供自己之照片各一張與戊○○
    ，由戊○○負責貼在真正身分證上，共同變造（公訴人誤載為偽造）姓名「乙○○」（身分證號碼為：Ｚ000000000號）、「甲○○」（身分證號碼為
    ：Ｚ000000000號）之身分證各一張後，戊○○、丁○○、丙○○又一
    起於附表一、二所示之時、地，行使前揭變造之身分證二張，冒稱其等分別為乙○○、甲○○本人，申請如附表一、二所示電信公司所管理之行動電話門號，並
    偽簽如附表一、二所載「乙○○」或「甲○○」之數枚署名、指印於申請書、同
    意書上而偽造「乙○○」、「甲○○」名義申請行動電話門號之申請書、同意書
    ，即向附表一、二所示之行動電話門號管理電信公司行使申請如附表一、二所示
    之行動電話門號，使如附表一、二所示之電信公司陷於錯誤以為丁○○、丙○○
    確實為「乙○○」或「甲○○」本人，而交付使用各該門號時應插入行動電話之
    晶片十一枚（起訴書誤載為十枚），嗣丁○○、丙○○即將所有晶片交付與戊○○充作變造身分證之報酬，以上均足生損害於乙○○、甲○○及如附表一、二所
    示電信公司對電信管理之正確性。嗣丁○○、丙○○分持變造之「乙○○」、「
    甲○○」身分證在嘉義等地申辦行動電話供自己使用後，為警查獲，並扣得變造
    之「甲○○」身分證一張，行動電話用戶申請表一紙等物後，供出變造身分證之
    人為戊○○始查出上情。
二、案經台灣基隆地方法院檢察署檢察官自動檢舉偵查起訴。
    理  由
一、訊據被告戊○○固對於附表一、二所示時地，與丁○○、丙○○一起持變造之身
    分證冒用「乙○○」、「甲○○」名義申請附表一、二所示之行動電話門號，並
    於事後有分得部分行動電話晶片坦承不諱，惟辯稱「乙○○」、「甲○○」之身
    分證並非其變造云云。然查，被告戊○○參與變造「乙○○」、「甲○○」之身
    分證，業據共犯丁○○、丙○○於其等偽造文書案件（台灣嘉義地方法院八十九
    年度訴字第三六七號、台灣高等法院台南方院九十年度上訴字第一二五六號）偵
    審中迭次供述在卷，並且被告戊○○亦自承分得晶片，是以如被告如未參與變造
    其應無法分得冒用身分證所取得之行動電話晶片，因此被告戊○○辯稱其未參與
    變造身分證，乃為卸責之詞不足採信。又乙○○身分證係經變造而來，除有證人
    乙○○到院供述其身分證曾經遺失，且未申請附表一、二所示之行動電話使用等
    語可證外。又有乙○○目前持用之身分證影本，及前揭台灣嘉義地方法院卷內甲○○真正身分證影本與該被告使用之身分證影本核對，除照片外其餘資料均相同
    ，足信身分證係變造而來，並非偽造。末查被告等偽造「乙○○」、「甲○○」
    名義之申請書，亦有附表一、二所示之偽造申請書在本院卷及調閱後影印附卷之
    台灣嘉義地方法院八十九年度訴字第三六七號卷內足徵。本件事證明確，應依法
    論科。
二、按身分證係由戶政事務所之公務員查據相關資料所製作、核發，用以表示特定人
    關於品行、能力相類之證書，屬於刑法第二百十二條之特種文書；行動電話申請
    書、同意書則屬則屬私文書。核被告戊○○所為係犯刑法第二百十六條、第二百
    十二條、第二百十條之行使變造特種文書、私文書罪、刑法第三百三十九條第一
    項之詐欺取財罪。被告偽造「乙○○」、「甲○○」之署押以偽造申請書，為偽
    造私文書之階段行為，不另論罪。變造特種文書、偽造私文書後，復持以行使，
    變造、偽造之低度行為為行使之高度行為吸收。公訴意旨就「乙○○」、「甲○○」之身分證認應依行使偽造特種文書罪處斷，尚有未洽，惟起訴事實相同，爰
    依法變更起訴法條，併予敘明。被告與丁○○、丙○○間具有犯意聯絡及行為分
    攤，為共同正犯。被告其先後行使多次行使變造特種文書、私文書犯行及詐欺取
    財犯行，時間緊接，犯意概括，所犯構成要件相同，均為連續犯，各依刑法第五
    十六條規定以一罪論，並加重其刑。被告所犯行使特種文書罪、行使偽造私文書
    罪以詐取行動電話晶片之詐欺取財罪間，有方法結果之牽連關係，為牽連犯，應
    從一重行使偽造私文書處斷。公訴人就被告所犯詐欺取財罪部分，於起訴事實雖
    未論及，惟此部分犯罪事實與行使偽造變造特種文書及私文書罪間屬牽連犯之裁
    判上一罪關係，自為本院審理論就範圍。被告前曾犯賭博罪，經本院判處有期徒
    刑二月確定，於八十五年八月十二日易科罰金執行完畢，此有台灣高等法院刑案
    查註紀錄表在卷足徵，五年以內再犯本件有期徒刑以上之罪，為累犯，依刑法第
    四十七條規定加重其刑。爰審酌被告貪圖不法變賣晶片之利益，變造他人身分證
    持以行使，危害私人信用狀況及交易秩序甚大等一切情狀，量處有期徒刑如主文
    所示之刑。
三、扣案變造之「甲○○」身分證上相片欄丙○○相片一張為共犯丙○○所有，並供
    犯罪所用之物，應依刑法第三十八條第一項第二項沒收。另附表一、二所示行動
    電話申請書、同意書上「乙○○」、「甲○○」署名、指印，分別為丁○○、丙○○偽造，應依刑法第二百十九條規定，沒收。另變造之乙○○身分證上相片欄
    之丁○○相片一張，業已遭被告丁○○連同身分證丟棄，業經被告丁○○於另案
    中警訊陳明，復無證據證明其仍存在，爰不為沒收宣告。
據上論結，應依刑事訴訟法第二百九十九條第一項前段、第三百條、刑法第二十八條
、第五十六條、刑法第二百十六條、第二百十條、第二百十二條、第三百三十九條第
一項、第五十五條、第四十七條、第二百十九條、第三十八條第一項第二款，罰金罰
鍰提高標準條例第一條前段，判決如主文。
本案經檢察官吳佳齡到庭執行職務。
中      華      民      國      九十一      年      四      月    四    日
                                      台灣基隆地方法院刑事第二庭
                                            法  官    王  翠  芬
右正本證明與原本無異。
對於本件判決如有不服，應於收受送達後十日內，向本院提出上訴書狀，上訴於臺灣
高等法院，並按他造當事人之人數附具繕本。
                                            書記官    明  祖  斌
中      華      民      國      九十一      年      四      月    八    日
附錄論罪法條
刑法第二百十六條：
行使第二百十條至第二百十五條之文書者，依偽造、變造文書或登載不實事項或使登
載不實事項之規定處斷。
刑法第二百十條：
偽造、變造私文書，足以生損害於公眾或他人者，處五年以下有期徒刑。
刑法第二百十二條：
偽造、變造護照、旅券、免許證、特許證及關於品行、能力、服務或其他相類之證書
、介紹書，足以生損害於公眾或他人者，處一年以下有期徒刑，拘役或三百元以下罰
金。
刑法第三百三十九條：
意圖為自己或第三人不法之所有，以詐術使人將本人或第三人之物交付者，處五年以
下有期徒刑、拘役或科或併科一千元以下罰金。
以前項方法得財產上不法之利益或使第三人得之者亦同。
前二項之未遂犯罰之。
刑法第二百十九條：
偽造之印章、印文或署押，不問屬於犯人與否，沒收之。
  附表一（丁○○）：（帳單寄送地址均為：台北縣瑞芳鎮○○路五二號）
┌───────────────────────────────────┐
│(股份有限公司)                                  偽造「乙○○」        │
│公司名稱      行動電話號碼    申請時、地        署名（及申請書）      │
├───────────────────────────────────┤
│一  和信電訊  0000000000      00.6.3（基隆市某處）四枚(一式四份)      │
│              0000000000      00.6.3（基隆市某處）                    │
│  （申請書未送回總公司，依至少有一枚偽造署名認定，其申請書為一式四份）│
├───────────────────────────────────┤
│二  遠傳      0000000000      00.6.3（基隆市某處）署名八枚（一式四份）│
│              0000000000      00.6.3（基隆市某處）    八枚（一式四份）│
│              0000000000      00.6.4（基隆市某處）    八枚（一式四份）│
│              0000000000      00.6.4（基隆市某處）    八枚（一式四份）│
└───────────────────────────────────┘
（續上頁）
┌───────────────────────────────────┐
│三  台灣大哥大                                                        │
│              0000000000      00.6.3（基隆市某處）署名八枚（一式四份）│
│                                                  指印一枚            │
│                                      另有同意書上署名、指印各一枚    │
│              0000000000      00.6.3（基隆市某處）署名八枚（一式四份）│
│                                                  指印一枚            │
│                                      另有同意書上署名、指印各一枚    │
└───────────────────────────────────┘
（續上頁）
  附表二（丙○○）：（帳單寄送地址為：台北縣瑞芳鎮○○路五二號）
┌───────────────────────────────────┐
│(股份有限公司)                                  偽造「乙○○」        │
│公司名稱      行動電話號碼    申請時、地        署名（及申請書）      │
├───────────────────────────────────┤
│一  和信電訊  0000000000      00.6.3（基隆市某處）共八枚（一式四份）  │
│              0000000000      00.6.3（基隆市某處）共八枚（一式四份）  │
├───────────────────────────────────┤
│二  遠傳      0000000000      00.6.3（基隆市某處）共四枚（一式四份）  │
└───────────────────────────────────┘
